【裁判字號】    99,上易,1525
【裁判日期】    991125
【裁判案由】    竊盜
【裁判全文】
臺灣高等法院臺中分院刑事判決        99年度上易字第1525號
上  訴  人
即  被  告  蔣士傑
            胡守于
上列上訴人即被告等因竊盜案件，不服臺灣彰化地方法院99年度
易字第918號，中華民國99年10月8日第一審判決（起訴案號：臺
灣彰化地方法院檢察署99年度偵字第5586號），提起上訴，本院
判決如下：
    主  文
上訴駁回。
    理  由
一、按刑事訴訟法第350條、第361條、第362條、第367條規定，
    不服地方法院之第一審判決而上訴者，須提出上訴書狀，並
    應敘述具體理由，為上訴必備之程式；其所提出之書狀未敘
    述上訴理由，或僅曾以言詞陳述上訴理由者，均應於上訴期
    間屆滿後20日內補提理由書於第一審法院。第一審法院經形
    式審查，認逾期未補提上訴理由者，應定期間先命補正；逾
    期未補正者，為上訴不合法律上之程式，應以裁定駁回。倘
    已提出上訴理由，但所提非屬具體理由者，則由第二審法院
    以上訴不合法律上之程式，判決駁回。而所謂具體理由，必
    係依據卷內既有訴訟資料或提出新事證，指摘或表明第一審
    判決有何採證認事、用法或量刑等足以影響判決本旨之不當
    或違法，而構成應予撤銷之具體事由，始克當之（例如：依
    憑證據法則具體指出所採證據何以不具證據能力，或依憑卷
    證資料，明確指出所為證據證明力之判斷如何違背經驗、論
    理法則）；倘僅泛言原判決認定事實錯誤、違背法令、量刑
    失之過重或輕縱，而未依上揭意旨指出具體事由，或形式上
    雖已指出具體事由，然該事由縱使屬實，亦不足以認為原判
    決有何不當或違法者（例如：對不具有調查必要性之證據，
    法院未依聲請調查亦未說明理由，或援用證據不當，但除去
    該證據仍應為同一事實之認定），皆難謂係具體理由，俾與
    第二審上訴制度旨在請求第二審法院撤銷、變更第一審不當
    或違法之判決，以實現個案救濟之立法目的相契合，並節制
    濫行上訴（最高法院97年度臺上字第892號判決參照）。次
    按理由是否具體，則屬第二審法院審查範圍，不在命補正之
    列，亦即上訴書狀已記載理由，並有具體敘述時，其上訴既
    屬合法，第二審法院固應就其理由之是否可取，為實體之審
    理及判斷；如認其上訴書狀雖記載理由，但並未具體敘述時
    ，則無須再命補正，可逕認其上訴不合法，以判決駁回之（
    最高法院97年度臺上字第4475號判決參照）。
二、本件上訴人即被告（下稱被告）蔣士傑、胡守于不服原審判
    決而分別提起上訴，其上訴理由如下：
  (一)被告蔣士傑上訴意旨略以：被告犯後深感悔意且坦承犯行，
    因母親心肌梗塞二度開刀，身體狀況不佳，需要被告照顧，
    盼能減輕其刑，爰依法提起上訴等語。
  (二)被告胡守于上訴意旨略以：被告犯後坦承犯行，並主動供出
    同案被告，又因家境貧困、母親年老、姐姐肢體障礙、弟弟
    就讀大學、女兒就讀幼稚園，均無工作能力，需要被告工作
    維持家計。原審判刑過重，易科罰金金額甚高，盼能減輕其
    刑，爰依法提起上訴等語。
三、經查：
  (一)被告蔣士傑於民國99年3月13日凌晨零時許，與被告胡守于
    共同基於意圖不法所有之犯意聯絡，由不知蔣士傑身上攜帶
    兇器之胡守于騎乘其所有之車牌號碼269-DNY號重型機車搭
    載蔣士傑，於同日凌晨2時42分許行經彰化縣員林鎮○○路
    與大同路口時，蔣士傑見邱芳藝所有之車牌號碼8H-2791號
    自用小客車停放於停車格內且四下無人，由胡守于在旁把風
    下，蔣士傑以客觀上可供作兇器使用之鐵製小六角扳手一支
    ，撬開車門，再以該六角扳手啟動電門鎖之方式而竊取之，
    得手後蔣士傑隨即將該汽車駛離現場，胡守于亦騎乘機車離
    開現場。被告蔣士傑對上開攜帶兇器竊盜之事實於偵查及原
    審審理時均坦承不諱，被告胡守于對其竊盜之事實於警詢、
    偵查及原審審理時亦坦承不諱，核與證人即共同被告胡守于
    於警詢及偵訊中證述情節（見警卷第1至2頁、偵卷第29至30
    頁）及證人即共同被告蔣士傑於偵訊中證述情節（見偵卷第
    43 至44頁）及證人即被害人邱芳藝於警詢中證述失竊情節
    （見警卷第3至4頁）均相符合。此外，並有車號8H-2791號
    自小客車車籍查詢─基本資料詳細畫面、車號269-DNY號機
    車車籍查詢─基本資料詳細畫面、彰化縣警察局車輛協尋電
    腦輸入單各一份（見警卷第24頁、第11頁、第5頁），及監
    視器翻拍照片8張、照片2張（見警卷第16頁至第20頁）附卷
    可佐，足認被告二人之自白，確與犯罪事實相符，且事證明
    確，被告二人犯行足堪認定。原審據此判決被告二人共同竊
    盜，被告蔣士傑犯加重竊盜罪、被告胡守于犯普通竊盜罪，
    俱有卷存證據資料可資為憑，從形式上觀察，並無判決違背
    法令之情形存在。
  (二)又量刑輕重係屬事實審法院得依職權自由裁量之事項，苟已
    斟酌刑法第57條各款所列情狀而未逾越法定刑度，不得遽指
    為違法，且在同一犯罪事實與情節，如別無其他加重或減輕
    之原因，下級審量定之刑，亦無過重或失輕之不當情形，則
    上級審法院對下級審法院之職權行使，原則上應予尊重（最
    高法院72年度臺上字第6696號、75年度臺上字第7033號判例
    及85年度臺上字第2446號判決參照）。查本件原審判決就認
    定被告犯罪所憑之證據，已詳予調查審酌，核無違背證據法
    則及論理法則，就量刑方面，亦已審酌被告二人素行、犯罪
    一切情狀及其犯罪後態度等刑法第57條各款所列情狀，量處
    被告蔣士傑有期徒刑8月，被告胡守于有期徒刑5月，並未逾
    越法定刑度，亦無過重或過輕之情形，被告二人就量刑所為
    之爭執，難認係具體理由，其上訴無可憑採。
四、綜上，本院依形式上觀察認原審判決認事用法並無違法或不
    當之處，量刑亦屬妥適，被告二人之上訴理由均未依據卷內
    既有訴訟資料或提出新事證，具體指摘或表明第一審判決有
    何採證認事、用法或量刑等足以影響判決本旨之不當或違法
    ，而構成應予撤銷之事由，自非屬得上訴第二審之具體理由
    。是被告二人仍執前詞空言再為形式爭執，亦不足以認定原
    判決有何不當或違法之處，揆諸上開最高法院判決意旨，及
    依「程序優先於實體」之刑事訴訟法原則，本件上訴自不合
    法定上訴程式，應予駁回，並不經言詞辯論為之。
五、據上論結，應依刑事訴訟法第367條前段、第372條，判決如
    主文。
中    華    民    國    99    年    11    月    25    日
            刑事第二庭    審判長法  官  邱  顯  祥
                                法  官  姚  勳  昌
                                法  官  張  國  忠
以上正本證明與原本無異。
不得上訴。
                                書記官  卓  佳  儀
中    華    民    國    99    年    11    月    25    日

司法院資訊處製作；財團法人民間司法改革基金會備份。
